<<<<<<< HEAD
---
title: "Aufbereitung der GVZ Überschwemmungsdaten für die Uni Basel"
subtitle: "2007 bis 2019"
author: "Mirco Heidemann"
date: "03/2020"
output:
  pdf_document: default
---

### Kurzbeschreibung des Vorhabens & Zweck
Wir arbeiten an den Effekten von Hochwasser und Hochwasserrisiko auf die Bewertung von Immobilien.
Uns interessiert, ob Immobilien- und Grundstückskäufer Risiken in ihrer Entscheidung rational
miteinbeziehen. Unsere primäre Datenquelle sind Immobilienpreise und Gefahrenkarten vom statistischen
Amt des Kantons Zürich, zusammen mit den Daten der wichtigsten Hochwasser, welche seit 2007 im
Kanton gemessen wurden. Um den Effekt dieser Hochwasser besser abschätzen zu können, wären wir
interessiert an Daten der GVZ über tatsächlich vom Hochwasser betroffene Gebäude und Grundstücke.
Ziel ist es, Ergebnisse des Forschungsprojekts in einer wissenschaftlichen Fachzeitschrift zu publizieren.

### Benötigte Daten
Um den Effekt dieser Hochwasser besser abschätzen zu können, beantragen wir hiermit die
Schadensdaten der GVZ über tatsächlich vom Hochwasser betroffene Gebäude und Grundstücke. Was
uns vorschwebt sind georeferenzierte Gebäudeschadendaten von 2006 – heute, die mit unseren
Primärdaten verlinkt werden können. Um für mögliche Einflussfaktoren zu kontrollieren, benötigen wir
desweiteren Charakteristika der Häuser. Dabei denken wir an die Nutzungsklassen, den
Versicherungswert und die Gefahrenkarten (optisch und Fließgeschwindigkeit).
Die Schadensdaten wären in binärer Form hilfreich, d.h. für alle Schadenmeldungen ein 1 bei einem
ausbezahlten Schaden und eine 0 bei keiner Schadenauszahlung. Desweitern wären Variablen in binärer
Form, die angeben ob der Schaden sehr schwerwiegend war, d.h. eine 1 wenn ja (Top 20%, Top 10%
und Top 5%) und eine 0 bei nein, sehr hilfreich. Personifizierte Daten werden nicht benötigt.
Zusätzlich wäre die GVZ Nummer der jeweiligen Liegschaft gut, da diese beim Statistischen Amt ebenfalls
vorliegt und die Verlinkung vereinfachen würde.

**Datenfelder:**
- Nutzungsklassen
- Versicherungswert: Wurde vom Rechtsdienst als kritisch eingestuft und darf nicht herausgegeben werden
- Gefahrenkarten (Synoptisch, Fliesstiefe --> GIS Bearbeitung in Nachgang)
- Überschwemmungsschadendaten (Geschätzte Schadensumme): Für alle Schadenmeldungen ein 1 bei einem ausbezahlten Schaden und eine 0 bei keiner Schadenauszahlung. Desweitern wären Variablen in binärer Form, die angeben ob der Schaden sehr schwerwiegend war, d.h. eine 1 wenn ja (Top 20%, Top 10% und Top 5%) und eine 0 bei nein, sehr hilfreich.
- GVZ Nummer
- Koordinaten

Die Daten gehen an Stephanie Armbruster von der Uni Basel, Email: stephanie.armbruster@unibas.ch


### Zeitspanne
Von - bis Datum angeben
```{r}
von_dat <- "01.01.2006"
bis_dat <- "31.12.2019"
```

```{r setup, message = FALSE, warning=FALSE}
knitr::opts_chunk$set(echo = TRUE)
library(tidyverse)
library(kableExtra)
library(lubridate)

## relative pfade
pth_dat <- "I:/Climostatisticians/Data_Science/GVZ_Data/2020/"

## turn off scientific notation
options(scipen=999)
```

#### Import aller Schäden bis Ende letzten Jahres
```{r}
input_csv <- paste0(pth_dat, "SQL_Schaden_20200312.csv")

dat <- read_delim(input_csv, delim = ";",
           locale = locale(encoding = 'UTF-8'),
           # locale = locale(encoding = 'ISO-8859-1'),
           col_names = TRUE,
           col_types = cols_only(
             GebaeudeSuchbegriff = col_character(),
             SchadenNr = col_character(),
             SchadenDatum = col_date("%d.%m.%Y"),
             Nutzungscode = col_integer(),
             Nutzungsbeschreibung = col_character(),
             SchadenArt = col_character(),
             SchadenUrsache = col_character(),
             SchadenSumme = col_number(),
             Schaetzwert = col_number(),
             KoordinateNord = col_character(),
             KoordinateOrd = col_character()
           )
)
```

Umbennen der Variablen, filtern nach Elementar- und Feuerschäden sowie nach den Schadendaten im gewünschten Intervall.

```{r}
inter_dat <- interval(dmy(von_dat), dmy(bis_dat))

df <- dat %>% mutate(gebnr_int = as.integer(str_remove(GebaeudeSuchbegriff, "-")),
                     schad_nr =  as.character(SchadenNr),
                     schad_datum = as.Date(SchadenDatum,"%d.%m.%Y"),
                     schad_jahr = as.integer(format(schad_datum, "%Y")),
                     schad_art = as.character(SchadenArt),
                     schad_code = as.integer(str_extract(SchadenUrsache, "[[:digit:]]+")),
                     schad_ursache = as.character(str_trim(gsub("\\d", "", SchadenUrsache), "left")),
                     schad_geschaetzt = round(as.numeric(SchadenSumme)),
                     nutzungs_code = as.integer(Nutzungscode),
                     nutzung =  as.character(Nutzungsbeschreibung),
                     vers_summe = as.numeric(Schaetzwert),
                     koord_nord = as.character(KoordinateNord),
                     koord_ost = as.character(KoordinateOrd)
) %>% 
  # filter nach Datum
  filter (schad_datum %within% inter_dat,
          schad_art %in% c("Elementar"),
          schad_code == 3) %>%
  dplyr::select(gebnr_int:koord_ost)

summary(df)
```

#### TEILAUSZAHLUNGEN
Doppelte Schaden ID's nur einmal beruecksichtigen!
Welche schaden ID sind doppelt vorhanden?

```{r}
df_duplicates <- df %>%
  group_by(schad_nr) %>%
  filter(n() > 1) %>%
  ## duplikate nur einmal anzeigen
  filter(row_number() == 1)

## doppelte schaden ID Zeilen nur einmal
df <- df %>%
  ## duplikate nur einmal
  distinct(schad_nr, .keep_all = TRUE)
```

### Schadeninfo
Schadensumme indexieren.
Variable Schadenzahlung 1 wenn schad_geschaetzt > 0 und 0 wenn schad_geschaetzt = 0.
Schadeninfo als Variablen in binärer Form, die angeben ob der Schaden sehr schwerwiegend war:
- Schadengrad über (1) oder unter (0) Median
- Schadengrad in (1) Top 20% oder nicht (0)
- Schadengrad in (1) Top 10% oder nicht (0)
- Schadengrad in (1) Top 5% oder nicht (0)

```{r}
# GVZ Versicherungsindex einlesen
vers_index <- 'I:/Climostatisticians/Data_Science/GVZ_Data/versicherungsindex_gvz.csv'

gvz_index <- read.csv2(vers_index, stringsAsFactors = FALSE) %>%
  mutate(jahr = as.integer(format(as.Date(Jahr,"%d.%m.%Y"), "%Y")),
         index = as.integer(Versicherungsindex.GVZ)) %>%
  dplyr::select(c(5, 6))

df <- df %>% ## netto schaeden indexieren
  left_join(gvz_index, by = c("schad_jahr" = "jahr")) %>%
  mutate(schad_index = round(max(index) / index * schad_geschaetzt),
         schadengrad = ifelse(vers_summe > 0, schad_index/vers_summe, 0))
```

*Schadeninfo* berechnen
```{r}
# Quantile für schadengrade über Null
tbl_quantile <- quantile(df$schadengrad[which(df$schadengrad >0)], probs = c(0.5, 0.8, 0.9, 0.95))

df <- df %>% mutate(
  schad_zahlung = ifelse(schad_index == 0, 0, 1),
  schadgrad_top_50 = ifelse(schadengrad >= tbl_quantile[1], 1, 0),
  schadgrad_top_20 = ifelse(schadengrad >= tbl_quantile[2], 1, 0),
  schadgrad_top_10 = ifelse(schadengrad >= tbl_quantile[3], 1, 0),
  schadgrad_top_05 = ifelse(schadengrad >= tbl_quantile[4], 1, 0)
)
```

#### Export als Excel-CSV
DF aufbereiten...
```{r}
df_out <- df %>% 
  # wenn keine Koordinaten, dann raus
  filter(koord_nord > 0 & !is.na(koord_nord)) %>% 
  dplyr::select(gvz_nummer = gebnr_int, schaden_datum = schad_datum, nutzungs_code = nutzungs_code,
                nutzung = nutzung, # versicherungswert = vers_summe,
                schadenzahlung = schad_zahlung,
                schadgrad_top_50 = schadgrad_top_50, schadgrad_top_20 = schadgrad_top_20,
                schadgrad_top_10 = schadgrad_top_10, schadgrad_top_05 = schadgrad_top_05,
                koord_nord = koord_nord, koord_ost = koord_ost)

summary(df_out)
```

...Excel-CSV schreiben
```{r}
# csv file schreiben
name_str <- paste0("ueberschwemmungsschaeden_gvz_2006_bis_2019.csv")
# write_excel_csv(df_out, name_str, delim = ";")
```

**Nachtrag**
Zusätzlich sollen Gebäudenummer der GVZ mit den Hochwassergefährdungs Infos verknüpft werden. Die Liste mit den Gebäudenummern hat die UniBasel der GVZ geschickt: HP_GVZ
```{r}
pth_dat <- "I:/Climate_Analytics/Data_Science/Data_Processing/FloodData_UniBasel/"

input_csv <- paste0(pth_dat, "GVZ_Nr_UniBasel_Neu.csv")

## Alle Datenpunkte der UniBasel
dat_uniBasel <- read_delim(input_csv, delim = ";",
                  locale = locale(encoding = 'UTF-8'),
                  # locale = locale(encoding = 'ISO-8859-1'),
                  col_names = TRUE,
                  col_types = cols_only(
                    gvznr = col_integer()))

input_csv <- "I:/Climate_Analytics/Data_Science/GVZ_Data/2019/gebaeudebestand_20190221 mit hw gefaehrdung.csv"

dat_gvz_hw <- read_delim(input_csv, delim = ",",
                  locale = locale(encoding = 'UTF-8'),
                  # locale = locale(encoding = 'ISO-8859-1'),
                  col_names = TRUE,
                  col_types = cols_only(
                    GebNr  = col_character(),
                    Zweck = col_integer(),
                    gefst_max = col_double(),
                    ft30_max = col_double(),
                    int30_max = col_double(),
                    ft100_max = col_double(),
                    int100_max = col_double(),
                    ft300_max = col_double(),
                    int300_max = col_double(),
                    gefst_max = col_double()
                  )
) %>%
  ## Gebnr ohne Bindestrich und zu integer
  mutate(GebNr = as.integer(gsub("-", "", GebNr)))

## Datenpunkte der UniBasel mit den GVZ Daten ergänzen
df_unibasel_gvz <- dat_uniBasel %>%
  left_join(dat_gvz_hw, by = c("gvznr" = "GebNr"))%>%
  rename(Nutzungscode = Zweck,
         TIEFE_30 = ft30_max,
         INT_30 = int30_max,
         TIEFE_100 = ft100_max,
         INT_100 = int100_max,
         TIEFE_300 = ft300_max,
         INT_300 = int300_max,
         GEFSTUFE_HW = gefst_max)

# csv file schreiben
name_str <- paste0("UniBasel_GVZ_Ueberschwemmungsgefaehrdung.csv")
# write_excel_csv(df_unibasel_gvz, name_str, delim = ";")
```

=======
---
title: "Aufbereitung der GVZ Überschwemmungsdaten für die Uni Basel"
subtitle: "2007 bis 2019"
author: "Mirco Heidemann"
date: "03/2020"
output:
  pdf_document: default
---

### Kurzbeschreibung des Vorhabens & Zweck
Wir arbeiten an den Effekten von Hochwasser und Hochwasserrisiko auf die Bewertung von Immobilien.
Uns interessiert, ob Immobilien- und Grundstückskäufer Risiken in ihrer Entscheidung rational
miteinbeziehen. Unsere primäre Datenquelle sind Immobilienpreise und Gefahrenkarten vom statistischen
Amt des Kantons Zürich, zusammen mit den Daten der wichtigsten Hochwasser, welche seit 2007 im
Kanton gemessen wurden. Um den Effekt dieser Hochwasser besser abschätzen zu können, wären wir
interessiert an Daten der GVZ über tatsächlich vom Hochwasser betroffene Gebäude und Grundstücke.
Ziel ist es, Ergebnisse des Forschungsprojekts in einer wissenschaftlichen Fachzeitschrift zu publizieren.

### Benötigte Daten
Um den Effekt dieser Hochwasser besser abschätzen zu können, beantragen wir hiermit die
Schadensdaten der GVZ über tatsächlich vom Hochwasser betroffene Gebäude und Grundstücke. Was
uns vorschwebt sind georeferenzierte Gebäudeschadendaten von 2006 – heute, die mit unseren
Primärdaten verlinkt werden können. Um für mögliche Einflussfaktoren zu kontrollieren, benötigen wir
desweiteren Charakteristika der Häuser. Dabei denken wir an die Nutzungsklassen, den
Versicherungswert und die Gefahrenkarten (optisch und Fließgeschwindigkeit).
Die Schadensdaten wären in binärer Form hilfreich, d.h. für alle Schadenmeldungen ein 1 bei einem
ausbezahlten Schaden und eine 0 bei keiner Schadenauszahlung. Desweitern wären Variablen in binärer
Form, die angeben ob der Schaden sehr schwerwiegend war, d.h. eine 1 wenn ja (Top 20%, Top 10%
und Top 5%) und eine 0 bei nein, sehr hilfreich. Personifizierte Daten werden nicht benötigt.
Zusätzlich wäre die GVZ Nummer der jeweiligen Liegschaft gut, da diese beim Statistischen Amt ebenfalls
vorliegt und die Verlinkung vereinfachen würde.

**Datenfelder:**
- Nutzungsklassen
- Versicherungswert: Wurde vom Rechtsdienst als kritisch eingestuft und darf nicht herausgegeben werden
- Gefahrenkarten (Synoptisch, Fliesstiefe --> GIS Bearbeitung in Nachgang)
- Überschwemmungsschadendaten (Geschätzte Schadensumme): Für alle Schadenmeldungen ein 1 bei einem ausbezahlten Schaden und eine 0 bei keiner Schadenauszahlung. Desweitern wären Variablen in binärer Form, die angeben ob der Schaden sehr schwerwiegend war, d.h. eine 1 wenn ja (Top 20%, Top 10% und Top 5%) und eine 0 bei nein, sehr hilfreich.
- GVZ Nummer
- Koordinaten

Die Daten gehen an Stephanie Armbruster von der Uni Basel, Email: stephanie.armbruster@unibas.ch


### Zeitspanne
Von - bis Datum angeben
```{r}
von_dat <- "01.01.2006"
bis_dat <- "31.12.2019"
```

```{r setup, message = FALSE, warning=FALSE}
knitr::opts_chunk$set(echo = TRUE)
library(tidyverse)
library(kableExtra)
library(lubridate)

## relative pfade
pth_dat <- "I:/Climostatisticians/Data_Science/GVZ_Data/2020/"

## turn off scientific notation
options(scipen=999)
```

#### Import aller Schäden bis Ende letzten Jahres
```{r}
input_csv <- paste0(pth_dat, "SQL_Schaden_20200312.csv")

dat <- read_delim(input_csv, delim = ";",
           locale = locale(encoding = 'UTF-8'),
           # locale = locale(encoding = 'ISO-8859-1'),
           col_names = TRUE,
           col_types = cols_only(
             GebaeudeSuchbegriff = col_character(),
             SchadenNr = col_character(),
             SchadenDatum = col_date("%d.%m.%Y"),
             Nutzungscode = col_integer(),
             Nutzungsbeschreibung = col_character(),
             SchadenArt = col_character(),
             SchadenUrsache = col_character(),
             SchadenSumme = col_number(),
             Schaetzwert = col_number(),
             KoordinateNord = col_character(),
             KoordinateOrd = col_character()
           )
)
```

Umbennen der Variablen, filtern nach Elementar- und Feuerschäden sowie nach den Schadendaten im gewünschten Intervall.

```{r}
inter_dat <- interval(dmy(von_dat), dmy(bis_dat))

df <- dat %>% mutate(gebnr_int = as.integer(str_remove(GebaeudeSuchbegriff, "-")),
                     schad_nr =  as.character(SchadenNr),
                     schad_datum = as.Date(SchadenDatum,"%d.%m.%Y"),
                     schad_jahr = as.integer(format(schad_datum, "%Y")),
                     schad_art = as.character(SchadenArt),
                     schad_code = as.integer(str_extract(SchadenUrsache, "[[:digit:]]+")),
                     schad_ursache = as.character(str_trim(gsub("\\d", "", SchadenUrsache), "left")),
                     schad_geschaetzt = round(as.numeric(SchadenSumme)),
                     nutzungs_code = as.integer(Nutzungscode),
                     nutzung =  as.character(Nutzungsbeschreibung),
                     vers_summe = as.numeric(Schaetzwert),
                     koord_nord = as.character(KoordinateNord),
                     koord_ost = as.character(KoordinateOrd)
) %>% 
  # filter nach Datum
  filter (schad_datum %within% inter_dat,
          schad_art %in% c("Elementar"),
          schad_code == 3) %>%
  dplyr::select(gebnr_int:koord_ost)

summary(df)
```

#### TEILAUSZAHLUNGEN
Doppelte Schaden ID's nur einmal beruecksichtigen!
Welche schaden ID sind doppelt vorhanden?

```{r}
df_duplicates <- df %>%
  group_by(schad_nr) %>%
  filter(n() > 1) %>%
  ## duplikate nur einmal anzeigen
  filter(row_number() == 1)

## doppelte schaden ID Zeilen nur einmal
df <- df %>%
  ## duplikate nur einmal
  distinct(schad_nr, .keep_all = TRUE)
```

### Schadeninfo
Schadensumme indexieren.
Variable Schadenzahlung 1 wenn schad_geschaetzt > 0 und 0 wenn schad_geschaetzt = 0.
Schadeninfo als Variablen in binärer Form, die angeben ob der Schaden sehr schwerwiegend war:
- Schadengrad über (1) oder unter (0) Median
- Schadengrad in (1) Top 20% oder nicht (0)
- Schadengrad in (1) Top 10% oder nicht (0)
- Schadengrad in (1) Top 5% oder nicht (0)

```{r}
# GVZ Versicherungsindex einlesen
vers_index <- 'I:/Climostatisticians/Data_Science/GVZ_Data/versicherungsindex_gvz.csv'

gvz_index <- read.csv2(vers_index, stringsAsFactors = FALSE) %>%
  mutate(jahr = as.integer(format(as.Date(Jahr,"%d.%m.%Y"), "%Y")),
         index = as.integer(Versicherungsindex.GVZ)) %>%
  dplyr::select(c(5, 6))

df <- df %>% ## netto schaeden indexieren
  left_join(gvz_index, by = c("schad_jahr" = "jahr")) %>%
  mutate(schad_index = round(max(index) / index * schad_geschaetzt),
         schadengrad = ifelse(vers_summe > 0, schad_index/vers_summe, 0))
```

*Schadeninfo* berechnen
```{r}
# Quantile für schadengrade über Null
tbl_quantile <- quantile(df$schadengrad[which(df$schadengrad >0)], probs = c(0.5, 0.8, 0.9, 0.95))

df <- df %>% mutate(
  schad_zahlung = ifelse(schad_index == 0, 0, 1),
  schadgrad_top_50 = ifelse(schadengrad >= tbl_quantile[1], 1, 0),
  schadgrad_top_20 = ifelse(schadengrad >= tbl_quantile[2], 1, 0),
  schadgrad_top_10 = ifelse(schadengrad >= tbl_quantile[3], 1, 0),
  schadgrad_top_05 = ifelse(schadengrad >= tbl_quantile[4], 1, 0)
)
```

#### Export als Excel-CSV
DF aufbereiten...
```{r}
df_out <- df %>% 
  # wenn keine Koordinaten, dann raus
  filter(koord_nord > 0 & !is.na(koord_nord)) %>% 
  dplyr::select(gvz_nummer = gebnr_int, schaden_datum = schad_datum, nutzungs_code = nutzungs_code,
                nutzung = nutzung, # versicherungswert = vers_summe,
                schadenzahlung = schad_zahlung,
                schadgrad_top_50 = schadgrad_top_50, schadgrad_top_20 = schadgrad_top_20,
                schadgrad_top_10 = schadgrad_top_10, schadgrad_top_05 = schadgrad_top_05,
                koord_nord = koord_nord, koord_ost = koord_ost)

summary(df_out)
```

...Excel-CSV schreiben
```{r}
# csv file schreiben
name_str <- paste0("ueberschwemmungsschaeden_gvz_2006_bis_2019.csv")
# write_excel_csv(df_out, name_str, delim = ";")
```

**Nachtrag**
Zusätzlich sollen Gebäudenummer der GVZ mit den Hochwassergefährdungs Infos verknüpft werden. Die Liste mit den Gebäudenummern hat die UniBasel der GVZ geschickt: HP_GVZ
```{r}
pth_dat <- "I:/Climate_Analytics/Data_Science/Data_Processing/FloodData_UniBasel/"

input_csv <- paste0(pth_dat, "GVZ_Nr_UniBasel_Neu.csv")

## Alle Datenpunkte der UniBasel
dat_uniBasel <- read_delim(input_csv, delim = ";",
                  locale = locale(encoding = 'UTF-8'),
                  # locale = locale(encoding = 'ISO-8859-1'),
                  col_names = TRUE,
                  col_types = cols_only(
                    gvznr = col_integer()))

input_csv <- "I:/Climate_Analytics/Data_Science/GVZ_Data/2019/gebaeudebestand_20190221 mit hw gefaehrdung.csv"

dat_gvz_hw <- read_delim(input_csv, delim = ",",
                  locale = locale(encoding = 'UTF-8'),
                  # locale = locale(encoding = 'ISO-8859-1'),
                  col_names = TRUE,
                  col_types = cols_only(
                    GebNr  = col_character(),
                    Zweck = col_integer(),
                    gefst_max = col_double(),
                    ft30_max = col_double(),
                    int30_max = col_double(),
                    ft100_max = col_double(),
                    int100_max = col_double(),
                    ft300_max = col_double(),
                    int300_max = col_double(),
                    gefst_max = col_double()
                  )
) %>%
  ## Gebnr ohne Bindestrich und zu integer
  mutate(GebNr = as.integer(gsub("-", "", GebNr)))

## Datenpunkte der UniBasel mit den GVZ Daten ergänzen
df_unibasel_gvz <- dat_uniBasel %>%
  left_join(dat_gvz_hw, by = c("gvznr" = "GebNr"))%>%
  rename(Nutzungscode = Zweck,
         TIEFE_30 = ft30_max,
         INT_30 = int30_max,
         TIEFE_100 = ft100_max,
         INT_100 = int100_max,
         TIEFE_300 = ft300_max,
         INT_300 = int300_max,
         GEFSTUFE_HW = gefst_max)

# csv file schreiben
name_str <- paste0("UniBasel_GVZ_Ueberschwemmungsgefaehrdung.csv")
# write_excel_csv(df_unibasel_gvz, name_str, delim = ";")
```

>>>>>>> 263a9425b1029762ef9a5c69395dc7add55c2f4d
