---
title: "Schadenzusammenstellung für IRV"
subtitle: "Bezahlte und reservierte Elementar- und Feuerschaeden im SCHADENjahr (seit 1982)"
author: "Mirco Heidemann"
date: "02/2019"
output:
  pdf_document: default
---

Die Daten werden für die IRV-Prämienberechnung verwendet.
Daten Ewa Kozlowski vom IRV, Email: ewa.kozlowski@irv.ch

#### Notes:
- Geschaetzte Schaeden: Bis Mitte 2004 wurden im GemDat die Netto Summen als geschaetzte Schadensummen verbucht (Werte in GemDat ohne Selbestbehalt) danach die Brutto-Schadenschaetzung (Werte in GemDat inkl. Selbestbehalt)
- Ab 2005:  Aufteilung nach bezahlten und reservierten Schäden
- Bezahlte Schäden ab CHF 20'000 sind inklusive Verzinsung im GemDat erfasst.

```{r setup, message = FALSE, warning=FALSE}
knitr::opts_chunk$set(echo = TRUE)
library(tidyverse)
library(kableExtra)

## relative pfade
pth_port <- ("../Portfolio_GVZ/")

# # Koordinaten werden gerundet angezeigt. Wenn das nicht erwünscht ist, wie folgt ändern:
# options(digits = 10)
```

#### Import aller Schäden bis Ende letzten Jahres
```{r}
input_csv <- paste0(pth_port, "schaden_201901.csv")

dat <- read_delim(input_csv, delim = ";",
           locale = locale(encoding = 'ISO-8859-1'),
           col_names = TRUE,
           col_types = cols_only(
             GebaeudeId = col_character(),
             GebaeudeSuchbegriff = col_character(),
             SchadenId = col_integer(),
             SchadenNr = col_character(),
             SchadenDatum = col_date("%d.%m.%Y"),
             SchadenSumme = col_number(),
             FkoVersDa = col_date("%d.%m.%Y"),
             FkoZaTot = col_number(),
             SchadenArtBezeichnung = col_character(),
             CodTextDt = col_character(),
             SbwVerWert = col_number(),
             GebaeudeZweckText = col_character(),
             T_Tab_Jse_1_StcTextDt = col_character()
           ))

```

Umbennen der Variablen
```{r}
df <- dat %>% rename(geb_id = GebaeudeId,
                     geb_nr = GebaeudeSuchbegriff,
                     schad_id = SchadenId,
                     schad_nr =  SchadenNr,
                     schad_datum = SchadenDatum,
                     schad_geschaetzt = SchadenSumme,
                     bezahlt_datum = FkoVersDa,
                     schad_bezahlt = FkoZaTot,
                     schad_art = SchadenArtBezeichnung,
                     schad_code = CodTextDt,
                     vers_summe = SbwVerWert,
                     zwk_code_text = GebaeudeZweckText,
                     status = T_Tab_Jse_1_StcTextDt)
```

#### TEILAUSZAHLUNGEN
Die ausbezahlte summe muss zu einem total zusammengezählt werden, die dazugehörige geschätzte schadensumme ist jedesmal wieder aufgefürt, darf aber nur einmal gezählt werden.
```{r}
# Alle doppelten werte: teilauszahlungen
tmp_teilZahl <- df %>%
  filter(schad_id %in% unique(.[["schad_id"]][duplicated(.[["schad_id"]])]))

# nur ein duplikat, nur die letzte auszahlung
tmp <- df %>% filter(duplicated(.[["schad_id"]]))

## summieren der teilauszahlungen zu einer gesamtsumme ...
tmp <- df %>% group_by(schad_id) %>%
  summarise(schad_bezahlt_tot = sum(schad_bezahlt))

## df mit summierten teilauszahlungen und mit reservierten schaeden ergaenzen
df <- left_join(df, tmp, by = 'schad_id') %>% # join der daten, inkl. den duplikaten
  distinct(schad_id, .keep_all = TRUE) %>%   ## remove duplicates
  select(-schad_bezahlt) %>% 
  ## Reservierte Schaeden: geschaetzte Schadensumme, keine Auszahlung
  mutate(schad_reserviert = ifelse(is.na(schad_bezahlt_tot), schad_geschaetzt, 0),
         schad_bezahlt_tot = ifelse(is.na(schad_bezahlt_tot), 0, schad_bezahlt_tot),
         ## Geschaetzte Schaeden
         schad_geschaetzt = ifelse(schad_datum > as.Date('30.06.2004', "%d.%m.%Y"),
                              schad_geschaetzt - 500, schad_geschaetzt),
         schad_geschaetzt = ifelse(schad_geschaetzt < 0, 0, schad_geschaetzt))

rm(tmp)
```

#### Schadenjahr Feuerschaeden
```{r}
df_feuer <- df %>% filter(schad_art == "Feuer") %>% 
  group_by(schad_jahr = format(schad_datum, "%Y")) %>%
  summarise(schad_geschaetzt_tot = sum(schad_geschaetzt),
            schad_bezahlt_tot = sum(schad_bezahlt_tot),
            schad_reserviert_tot= sum(schad_reserviert)) %>% 
  # mutate(schad_jahr = as.integer(schad_jahr)) %>% 
  ## fuer Schadenjahre bis 2004, nur geschaetzte Schadensumme
  mutate(schad_reserviert_tot = round(ifelse(schad_jahr < 2005, 0,
                                       schad_reserviert_tot), 0),
         schad_bezahlt_tot = round(ifelse(schad_jahr < 2005, 0,
                                      schad_bezahlt_tot), 0),
         schad_geschaetzt_tot = round(ifelse(schad_jahr > 2004, 0,
                                       schad_geschaetzt_tot), 0)) %>% 
  ## ohne das aktuelle schadenjahr, erst ab 1982
  filter(!(schad_jahr < 1982 | schad_jahr == as.numeric(format(Sys.Date(), "%Y"))))

# tbl output
knitr::kable(df_feuer,
             col.names = c('Jahr', 'Geschätzt', 'Bezahlt', 'Reserviert'),
             align = c('l', 'r', 'r', 'r'),
             format.args = list(big.mark = "'"),
             caption = 'Schadenjahr Feuerschäden')%>%
  kable_styling(bootstrap_options = "striped", full_width = F)
```

#### Schadenjahr Elementarschäden
```{r}
df_element <- df %>%
  filter(schad_art == "Elementar") %>% 
  group_by(schad_jahr = format(schad_datum, "%Y")) %>%
  summarise(schad_geschaetzt_tot = sum(schad_geschaetzt),
            schad_bezahlt_tot = sum(schad_bezahlt_tot),
            schad_reserviert_tot= sum(schad_reserviert)) %>% 
  # mutate(schad_jahr = as.integer(schad_jahr)) %>% 
  ## fuer Schadenjahre bis 2004, nur geschaetzte Schadensumme
  mutate(schad_reserviert_tot = round(ifelse(schad_jahr < 2005, 0,
                                 schad_reserviert_tot), 0),
         schad_bezahlt_tot = round(ifelse(schad_jahr < 2005, 0,
                                schad_bezahlt_tot), 0),
         schad_geschaetzt_tot = round(ifelse(schad_jahr > 2004, 0,
                                 schad_geschaetzt_tot), 0)) %>% 
  ## ohne das aktuelle schadenjahr, erst ab 1982
  filter(!(schad_jahr < 1982 | schad_jahr == as.numeric(format(Sys.Date(), "%Y"))))

# tbl output
knitr::kable(df_element,
             col.names = c('Jahr', 'Geschätzt', 'Bezahlt', 'Reserviert'),
             align = c('l', 'r', 'r', 'r'),
             format.args = list(big.mark = "'"),
             caption = 'Schadenjahr Elementarschäden')%>%
  kable_styling(bootstrap_options = "striped", full_width = F)
```

#### Export der CSV Files
```{r}
write_excel_csv2(df_feuer, "jahresschad_feuer_2018.csv")
write_excel_csv2(df_element, "jahresschad_elementar_2018.csv")
```

