---
title: "Gesamt Schadenstand Feuer und Elementar pro Quartal"
subtitle: "Kummuliert über die Quartale"
author: "Mirco Heidemann"
date: "10/2019"
output:
  pdf_document: default
---

Kummuliert über die Quartale:
- Q1: Januar bis 31. März
- Q2: Januar bis 30. Juni
- Q3: Januar bis 30. September
- Q4: Januar bis 31. Dezember

Die Daten gehen an Ewa Kozlowski vom IRV, Email: ewa.kozlowski@kgv.ch

#### Notes:
- Per Ereignisdatum (Schadendatum)
- Schadensumme: gibt solange den Wert der einzelnen, geschätzten Schadenpositionen an, bis dem gegenüber im Zuge der Abrechnung die effektiven Kosten gegenüberstehen. Sind also Positionen im Schadenfall vorhanden, die noch nicht aufgrund effektiver Kosten ausbezahlt wurden, fliesst bei der Position die geschätzte Summe der Einzelposition ein. Wurde eine weitere Position bereits ausbezahlt (zB Akontorechnung), fliesst das Feld (Anspruch Kunde) der Schadenposition in die Schadensumme ein und aktualisiert entsprechend die ursprünglich abgeschätzte Schadensumme. Bei der Schadensumme ist der Selbstbehalt noch NICHT abgezogen.


**Daten aus Rubin exportieren:**
- Geschäftskontrolle --> Objektschäden --> Nur Gebäudestatus "Pendent" und "Erledigt" auswählen --> Anzeigen --> Alle Spalten -- > Kopieren --> In Excel einfügen
- Nur Über Ericom: Kontrollieren, ob die letzten Zeilen doppelt kopiert wurden
- Sonderzeichen in Spaltennamen entfernen: "-", " ", "ä", "ü", "ö" und leere Spalten löschen

### Quartal angeben
Von - bis Datum angeben
```{r}
von_dat <- "01.01.2021"
bis_dat <- "30.09.2021"
```

```{r setup, message = FALSE, warning=FALSE}
knitr::opts_chunk$set(echo = TRUE)
library(tidyverse)
library(kableExtra)
library(lubridate)

## relative pfade
pth_dat <- "I:/Datadrop/"

## turn off scientific notation
options(scipen=999)
```

#### Import aller Schäden bis Ende letzten Jahres
Ab Januar 2020 GemDat/Rubin kompatibel...

Beachte die Formatierung .xls/.csv Formatierung. Immer das Summary der importierten Daten anschauen!

```{r}
## --- Alt: GemDat 5

# input_csv <- paste0(pth_dat, "schaden_q3_2021.csv")
# 
# dat <- read_delim(input_csv, delim = ";",
#            #locale = locale(encoding = 'UTF-8'),
#            locale = locale(encoding = 'ISO-8859-1'),
#            col_names = TRUE,
#            col_types = cols_only(
#              SchadenId = col_integer(),
#              Ausdr1 = col_integer(),
#              SchadenDatum = col_date("%d.%m.%Y"),
#              SchadenNr = col_character(),
#              GebaeudeZweckText = col_character(),
#              SchadenArtBezeichnung = col_character(),
#              CodTextDt = col_character(),
#              SchadenSumme = col_number(),
#              SchadenVersicherungWert = col_number()
#            ))


## ---GemDat/Rubin

input_csv <- paste0(pth_dat, "Objektschaeden_2021_Q1_Q3.csv")

dat <- read_delim(input_csv, delim = ";",
           locale = locale(encoding = 'UTF-8',
                           decimal_mark = ".",
                           grouping_mark = "'"),
           col_names = TRUE,
           skip_empty_rows = TRUE,
           na = c("", "NA"),
           col_types = cols_only(
             Objektschadennummer = col_character(),
             BFS_Nummer = col_integer(),
             Schadendatum = col_date("%d.%m.%Y"),
             Schadennummer = col_character(),
             Gebaeudezweck = col_character(),
             Schadenart = col_character(),
             Gebaeudeschadenstatus = col_character(),
             Ursache = col_character(),
             Schadensumme = col_number(),
             # Wie sind die Felder im File formatiert?
             Versicherungssumme_CHF = col_number()
           ))

summary(dat)
```

#### Cleaning up...
- Schadensumme kleiner als 0?
- NA's in Versicherungssumme?
- usw.

```{r}
df <- dat %>%
  filter(!is.na(Versicherungssumme_CHF),
         Gebaeudeschadenstatus %in% c("Pendent", "Erledigt")) %>%
  mutate(Schadensumme = as.numeric(abs(Schadensumme))) %>%
  dplyr::select(-Gebaeudeschadenstatus)

summary(df)
```

Umbennen der Variablen, filtern nach Elementar- und Feuerschäden sowie nach den Schadendaten im gewünschten Intervall.

```{r}
inter_dat <- interval(dmy(von_dat), dmy(bis_dat))

df <- df %>% mutate(objektschad_id = as.character(Objektschadennummer),
                     gemeinde_nr = as.integer(BFS_Nummer),
                     schad_datum = as.Date(Schadendatum,"%d.%m.%Y"),
                     schad_jahr = as.integer(format(schad_datum, "%Y")),
                     schad_nr =  as.character(Schadennummer),
                     zweckcode_vkf = as.integer(str_sub(str_extract(Gebaeudezweck,
                                                                    "[[:digit:]]+"), 1, 2)),
                     schad_art = as.character(Schadenart),
                     schad_code = as.integer(str_extract(Ursache, "[[:digit:]]+")),
                     schad_ursache = as.character(str_trim(gsub("\\d", "", Ursache),
                                                           "left")),
                     schad_geschaetzt = round(as.numeric(Schadensumme)),
                     vers_summe = as.numeric(Versicherungssumme_CHF)) %>% 
  # filter nach Datum
  filter (schad_datum %within% inter_dat,
          schad_art %in% c("Elementar", "Feuer")) %>%
  dplyr::select(objektschad_id:vers_summe)
```

#### Doppelte Schadenerfassung in GemDat/Rubin Objektschaden-Nr?
In GemDat/Rubin wird neben der Schaden-Nr neu eine Objektschaden-Nr geführt. Zu einer Schaden-Nr in Rubin können mehrere Objekte gehören.
Beispiel:
Zur Schaden-Nr 20-3-03009 ist ein Schaden am Wohnhaus (Objektschaden-Nr 20-3-03009-1) und ein Schaden am Garagengebäude (Objektschaden-Nr 20-3-03009-2) erfasst.

Doppelte Schaden-Nr sind somit in Ordnung,  Objektschaden-Nr hingegen sollten nur einmal aufgeführt sein.

Teilauszahlungen und doppelte Schaden-Nr sind in Rubin offenbar kein Thema mehr.

```{r}
df_duplicates <- df %>%
  group_by(objektschad_id) %>%
  filter(n() > 1) %>%
  ## duplikate nur einmal anzeigen
  filter(row_number() == 1)

## doppelte schaden ID Zeilen nur einmal
df <- df %>%
  ## duplikate nur einmal
  distinct(objektschad_id, .keep_all = TRUE)
```

#### Export als Excel-CSV
Feuer- und Elementarschäden je als csv File exportieren.

```{r}
out_df <- df %>% 
  dplyr::select(gemeinde_nr = gemeinde_nr, schaden_datum = schad_datum, schaden_jahr = schad_jahr,
                schaden_nr = schad_nr, zweckcode_vkf = zweckcode_vkf, schad_art = schad_art,
                schadencode_gvz = schad_code, schadenursache = schad_ursache, schadensumme = schad_geschaetzt,
                vers_summe = vers_summe) %>% 
  filter(!is.na(schadencode_gvz))
  
## Feuer
out_fs <- out_df %>% 
  filter(schad_art == "Feuer") %>% 
  dplyr::select(-schad_art)

# csv file schreiben
name_str_fs <- paste0("schadenstand_feuer_gvz_", as.Date(bis_dat, "%d.%m.%Y"), ".csv")
write_excel_csv(out_fs, name_str_fs, delim = ";")

## Elementar
out_es <- out_df %>%
  filter(schad_art == "Elementar") %>% 
  dplyr::select(-schad_art)

# csv file schreiben
name_str_es <- paste0("schadenstand_elementar_gvz_", as.Date(bis_dat, "%d.%m.%Y"), ".csv")
write_excel_csv(out_es, name_str_es, delim = ";")
```

