---
title: "Remove Duplicates in Schadennummer"
subtitle: "
author: "Mirco Heidemann"
date: "03/2022"
output:
  pdf_document: default
---

In GemDat/Rubin wird neben der Schaden-Nr neu eine Objektschaden-Nr geführt. Zu einer Schaden-Nr in Rubin können mehrere Objekte gehören. Solange aber die Objektschaden-Nr noch nicht in unserem Standard Report drin ist, müssen Schadennummer welche mehrfach aufgeführt sind - und jeweils die Gesamtschadensumme enthalten - entfernt werden.

```{r setup, message = FALSE, warning=FALSE}
knitr::opts_chunk$set(echo = TRUE)
library(tidyverse)
library(kableExtra)

## Setup paths
path_data <- "../Data/"
path_output <- "../Output/"
```

#### Import der Schäden aus Rubin
```{r}
input_csv <- paste0(path_data, "20220308_GemDat_Schaden_Export_Ng.csv")

dat <- read_delim(input_csv, delim = ";")
summary(dat)
```

#### Doppelte Schadenerfassung in GemDat/Rubin Objektschaden-Nr
In GemDat/Rubin wird neben der Schaden-Nr neu eine Objektschaden-Nr geführt. Zu einer Schaden-Nr in Rubin können mehrere Objekte gehören.
Beispiel:
Zur Schaden-Nr 20-3-03009 ist ein Schaden am Wohnhaus (Objektschaden-Nr 20-3-03009-1) und ein Schaden am Garagengebäude (Objektschaden-Nr 20-3-03009-2) erfasst.

Doppelte Schaden-Nr sind somit in Ordnung,  Objektschaden-Nr hingegen sollten nur einmal aufgeführt sein.

```{r}
df_duplicates <- dat %>%
  group_by(ClaimNumber) %>%
  filter(n() > 1) %>%
  ## duplikate nur einmal anzeigen
  filter(row_number() == 1)

## doppelte schaden ID Zeilen nur einmal
df <- dat %>%
  ## duplikate nur einmal
  distinct(ClaimNumber, .keep_all = TRUE)

summary(df)
```

#### Output: Ein neues Schaden File, pro Schadennummer eine Zeile
```{r}
out_file <- str_replace(input_csv, ".csv", "_removed_duplicates.csv")
write_excel_csv(df, out_file, delim = ";")
```
