---
title: "Datenlieferung GVZ für die Hochwassergefahrenkartierung"
subtitle: ""
author: "Mirco Heidemann, GVZ Gebäudeversicherung Kanton Zürich"
date: "01/2020"
output:
  pdf_document: default
---
Für die Schadeninformation von Überschwemmung und Erdrutsch/Steinschlag je ein CSV exportieren.
Die Daten gehen an Christian Schuler vom AWEL. Voraussetzung ist eine Datenbezugs- und Nutzungsvereinbarung

#### Gemeinde wählen
z.B:
- Oetwil an der Limmat
- Geroldswil
- Dietikon
- Schlieren
- Weiningen
- Unterengstringen
- Oberengstringen
```{r}
char_kartierungsgebiet <- 'Unteres_Sihltal'
t_gem <- c('Kilchberg', 'Rüschlikon', 'Thalwil', 'Oberrieden', 'Adliswil', 'Langnau am Albis')
```

```{r setup, message = FALSE, warning=FALSE}
knitr::opts_chunk$set(echo = TRUE)
library(tidyverse)
library(kableExtra)
library(here)

library(sf)
library(leaflet)

## relative pfade
pth_dat <- here("Data/")
path_output <- here("Output/")
```

#### Import aller im GemDat eingetragenen Schäden
Anmerkung: Für die Datenlieferung im Januar 2020 werden die Daten aus dem SQL-Schadendaten Export mit Stand 19.12.2019 verwendet.
```{r}
input_csv <- here(pth_dat, "GemDat_Schaden_Export_Ng_20220613.csv")

dat_orig <- read_delim(input_csv, delim = ";",
           #locale = locale(encoding = 'ISO-8859-1'),
           locale = locale(encoding = 'UTF-8'),
           col_names = TRUE,
           col_types = cols_only(
             # Gemeinde_Nr = col_character(),
             BuildingAssuranceNumberCant = col_character(),
             ObjectClaimNumber = col_character(),
             ClaimIncidentDate = col_date("%d.%m.%Y"),
             ClaimCausationDetail = col_character(),
             BuildingStreetNumber = col_character(),
             BuildingPostCode = col_integer(),
             MunicipalityName = col_character(),
             BuildingCoordinateEast = col_character(),
             BuildingCoordinateNorth = col_character(),
             # GemeindeName = col_character(),
             ClaimSumBuilding = col_number()
           ))
```

#### TEILAUSZAHLUNGEN
Doppelte Schaden ID's nur einmal beruecksichtigen!
Welche schaden ID sind doppelt vorhanden?
```{r}
df_duplicates <- dat_orig %>%
  group_by(ObjectClaimNumber) %>%
  filter(n() > 1) %>%
  ## duplikate nur einmal anzeigen
  filter(row_number() == 1)

## doppelte schaden ID Zeilen nur einmal
df <- dat_orig %>%
  ## duplikate nur einmal
  distinct(ObjectClaimNumber, .keep_all = TRUE)
```

#### Umbenennen der Variablen gemäss der Datenliederung und filtern nach den relevanten Schäden
- gewählte Gemeinden
- 201: Steinschlag, Felssturz
- 202: Rutschung, Hangmure, Bodenabsenkung
- 205: Überschwemmung durch Fliessgewässer
- 206: Überschwemmung durch Standgewässer
```{r}
df_out <- df %>% mutate(
  # GemeindNr = as.character(Gemeinde_Nr),
  GebNr = as.character(BuildingAssuranceNumberCant),
  SchadenNr = as.character(ObjectClaimNumber),
  Schadendatum = as.Date(ClaimIncidentDate,"%d.%m.%Y"),
  Ursache = as.character(str_trim(gsub("\\d", "", ClaimCausationDetail), "left")),
  Ursache_Code = as.integer(str_sub(str_extract(ClaimCausationDetail, "[[:digit:]]+"))),
  HausNr = as.character(BuildingStreetNumber),
  Plz = as.integer(BuildingPostCode),
  Gemeinde = as.character(MunicipalityName),
  Ekoord_lv95 = as.character(BuildingCoordinateEast),
  Nkoord_lv95 = as.character(BuildingCoordinateNorth),
  # Gemeinde = as.character(GemeindeName),
  schadsum = as.double(ClaimSumBuilding)) %>% 
  # filter nach Gemeinde, Schadenursache und Schäden ab 1983
  filter (format(Schadendatum, "%Y") > 1982,
          Ursache_Code %in% c(201, 202, 205, 206),
          !is.na(Ekoord_lv95),
          Ekoord_lv95 > 0,
          # Gemeinde Zürich oder Winterthur:
          # grepl('Zürich', Gemeinde)) %>% 
          # Für alle anderen Gemeinden
          Gemeinde %in% t_gem) %>% 
  dplyr::select(c(GebNr:schadsum))

# Checking exposure data frames
cat("\n\n")
cat("DATA\n-----\n")
summary(df_out)
```

#### Schadeninfo aufbereiten
Überschwemmung:
1: Die GVZ hat einen Ueberschwemmungsschaden verguetet.
0: Der GVZ wurde ein Ueberschwemmungsschaden gemeldet, welcher nicht zu einer Auszahlung gefuehrt hat, z.B. unter Selbstbehalt 500 CHF oder nicht versicherte Ursache (Rueckstau, Grundwasser, etc.)

Erdrutsch/Steinschlag:
1: Die GVZ hat einen Erdrusch/Steinschlag Schaden vergütet.
```{r}
# Überschwemmungsschäden
df_ue <- df_out %>% 
  filter(Ursache_Code %in% c(205, 206)) %>% 
  mutate(UES = ifelse(schadsum != 0, 1, 0)) %>% 
  dplyr::select(-c(schadsum, Ursache_Code))

# Erdrutsch- und Steinschlagschäden
df_er <- df_out %>% 
  filter(Ursache_Code %in% c(201, 202)) %>% 
  mutate(ER = ifelse(schadsum != 0, 1, 0)) %>% 
  filter(schadsum != 0) %>% 
  dplyr::select(-c(schadsum, Ursache_Code))
```

#### Für die Schadeninformation von Überschwemmung und Erdrutsch/Steinschlag je ein CSV exportieren.
```{r}
file_ue <- paste0('Datenlieferung_GVZ_', char_kartierungsgebiet, '_UES.csv')
file_er <- paste0('Datenlieferung_GVZ_', char_kartierungsgebiet, '_ER.csv')

write_excel_csv(df_ue, here(path_output, file_ue), delim = ";")
cat("\n")
cat(paste("File saved to disk:"), file_ue)

write_excel_csv(df_er, here(path_output, file_er), delim = ";")
cat("\n")
cat(paste("File saved to disk:"), file_er)
```



# Checking spatial distribution
Transform the LV95 CH-Coords to WGS84 if needed (for example for a leaflet plot).
```{r}
# Convert data frame to sf object
df_point <- df_out %>%
  filter(Ursache_Code %in% c(201, 202)& schadsum != 0 | Ursache_Code %in% c(205, 206)) %>% 
  st_as_sf(coords = c("Ekoord_lv95", "Nkoord_lv95"), crs = 2056)
# Transform into a wgs84 coordinat system
df_point_exp_wgs84 <- st_transform(df_point, 4326)
```

Plot a leaflet map of exposure data. If basemap doesn't show, change proxy setting!
```{r}
# Extract coordinates for point plotting
coords <- st_coordinates(df_point_exp_wgs84)
lat = coords[, 2]
long = coords[,1]

pal <- colorFactor(
  palette = 'Set1',
  domain = df_point_exp_wgs84$Ursache)

leaflet(data = df_point_exp_wgs84) %>%
  setView(lng=8.56, lat=47.3, zoom = 12) %>%
  # addTiles() %>% 
  addProviderTiles(providers$CartoDB.Positron) %>% 
  addCircleMarkers(
    lng = long,
    lat = lat,
    # color = "blue",
    color = ~pal(Ursache),
    opacity = 0.5,
    radius = 1) %>% 
  addLegend("bottomleft",
            pal = pal,
            values = ~Ursache,
            title = "Schadenursache")
```

