---
title: "Schadenzusammenstellung für VKF-Schadenstatistik"
subtitle: "Letzten drei Jahre für die doppelte Schadenstatistik"
author: "Mirco Heidemann"
date: "04/2019"
output:
  pdf_document: default
---

Jedes Jahr erfasst der IRV die Schadenmeldungen der 18 KGV aus den Vorjahren in
der VKF-Schadenstatistik zusammen. Für die doppelte Schadenstatistik liefert die GVZ Elementar- und Feuerschadendaten der letzten drei Jahre.

Die Daten gehen an Markus Imhof vom IRV, Email: markus.imhof@irv.ch

#### Notes:
- Schadenmeldungen, d.h. alle Status
- Per Ereignisdatum (Schadendatum)
- GESCHAETZTE SCHADENSUMME VERWENDEN (NICHT DIE AUSBEZAHLTE!!)

**Daten aus Rubin exportieren:**
- Geschäftskontrolle --> Objektschäden --> Auswertung Objektschäden: Schadendatum und Erfassungsdatum (gleich wie Schadendatum) eingeben
- Sonderzeichen im Header ersetzen
- Leerschläge, Bindestriche, Punkte im Header mit underline ersetzten respektive löschen
- Evtl. leere Spalte (W?) löschen
- Titel und Beschreibungszeilen löschen
- Als CSV UFT-8 speichern

### Die letzten drei Schadenjahre angeben
```{r}
## letzten drei Schadenjahre:
jahr <- c(2019, 2020, 2021)
```

```{r setup, message = FALSE, warning=FALSE}
knitr::opts_chunk$set(echo = TRUE)
library(tidyverse)
library(kableExtra)
library(here)

## relative pfade
pth_port <- here("Data/")

## turn off scientific notation
#options(scipen=999)
```

#### Import aller Schäden bis Ende letzten Jahres
```{r}
input_csv <- here(pth_port, "Objektschaeden_2019_2021.csv")

dat <- read_delim(input_csv, delim = ";",
           #locale = locale(encoding = 'ISO-8859-1'),
           locale = locale(encoding = 'UTF-8'),
           col_names = TRUE,
           col_types = cols_only(
             Objektschadennummer = col_character(),
             GVZ_BFS_Nr_ = col_integer(),
             Schadendatum = col_date("%d.%m.%Y"),
             Schadennummer = col_character(),
             Gebaeudezweck = col_character(),
             Schadenart = col_character(),
             Ursachedetail = col_character(),
             Schadensumme_CHF = col_number(),
             Versicherungssumme_CHF = col_number()
           ))
summary(dat)
```
Leere Versicherungssumme: Warum??
--> Abgebrochene Gebäude

#### Umbennen der Variablen und filtern nach Elementar- und Feuerschäden sowie nach den letzten drei Jahren
```{r}
df <- dat %>% mutate(schad_id = as.character(Objektschadennummer),
                     gemeinde_nr = as.integer(GVZ_BFS_Nr_),
                     schad_datum = as.Date(Schadendatum,"%d.%m.%Y"),
                     schad_jahr = as.integer(format(Schadendatum, "%Y")),
                     schad_nr =  as.character(Schadennummer),
                     zweckcode_vkf = as.integer(str_sub(str_extract(Gebaeudezweck,
                                                                    "[[:digit:]]+"), 1, 2)),
                     schad_art = as.character(Schadenart),
                     schad_code = as.integer(str_extract(Ursachedetail, "[[:digit:]]+")),
                     schad_ursache = as.character(str_trim(gsub("\\d", "", Ursachedetail),
                                                           "left")),
                     schad_geschaetzt = round(as.numeric(Schadensumme_CHF)),
                     vers_summe = as.numeric(Versicherungssumme_CHF)) %>% 
  # filter nach den letzten drei jahren, nur elementar- und feuerschäden
  filter (schad_jahr %in% jahr,
          schad_art %in% c("Elementar", "Feuer")) %>%
  dplyr::select(schad_id:vers_summe)
```

#### Doppelte Schadenerfassung in GemDat/Rubin Objektschaden-Nr
In GemDat/Rubin wird neben der Schaden-Nr neu eine Objektschaden-Nr (Police) geführt. Zu einer Schaden-Nr in Rubin können mehrere Objekte (Gebäude) gehören.
Beispiel:
Zur Schaden-Nr 20-3-03009 ist ein Schaden am Wohnhaus (Objektschaden-Nr 20-3-03009-1) und ein Schaden am Garagengebäude (Objektschaden-Nr 20-3-03009-2) erfasst.

Doppelte Schaden-Nr sind somit in Ordnung,  Objektschaden-Nr hingegen sollten nur einmal aufgeführt sein.

Teilauszahlungen und doppelte Schaden-Nr sind in Rubin offenbar kein Thema mehr.

```{r}
df_duplicates <- df %>%
  group_by(schad_id) %>%
  filter(n() > 1) %>%
  ## duplikate nur einmal anzeigen
  filter(row_number() == 1)

## doppelte schaden ID Zeilen nur einmal
df <- df %>%
  ## duplikate nur einmal
  distinct(schad_id, .keep_all = TRUE)
```

#### Zusammenfassung der Feuer- und Elementarschäden pro Jahr
```{r}
tbl <- df %>% group_by(schad_art, schad_jahr) %>%
  summarise(schadensumme = sum(schad_geschaetzt, na.rm = TRUE),
            anzahl = n(),
            anzahl_verguetet = length(schad_geschaetzt[schad_geschaetzt > 0])) %>% 
  arrange(schad_jahr)

# tbl output
knitr::kable(tbl,
             format.args = list(big.mark = "'"),
             caption = paste('Zusammenfassung der Schadenmeldungen für', min(jahr), "bis", max(jahr)))%>%
  kable_styling(bootstrap_options = "striped", full_width = F)
```

#### Output: Pro Jahr die Feuer- und Elementarschäden in ein separates csv exportieren
```{r}
## Feuer
df_fs <- df %>% 
  filter(schad_art == "Feuer") %>% 
  select(gemeinde_nr = gemeinde_nr, schaden_datum = schad_datum, schad_jahr,
         schaden_nr = schad_nr, zweckcode_vkf = zweckcode_vkf,
         schadencode_gvz = schad_code, schadenursache = schad_ursache,
         schadensumme = schad_geschaetzt, vers_summe = vers_summe)

# split df feuer by schadenjahr
listDf_fs <- df_fs %>% split(.$schad_jahr)

# export pro schadenjahr ein feuerschaden csv
lapply(1:length(listDf_fs),  function (x) write_excel_csv2(listDf_fs[[x]], file = paste('tbl_feuerschaden_gvz_', names (listDf_fs[x]),'.csv', sep="")))

## Elementar
df_es <- df %>%
  filter(schad_art == "Elementar") %>%
  select(gemeinde_nr = gemeinde_nr, schaden_datum = schad_datum, schad_jahr,
         schaden_nr = schad_nr, zweckcode_vkf = zweckcode_vkf,
         schadencode_gvz = schad_code, schadenursache = schad_ursache,
         schadensumme = schad_geschaetzt, vers_summe = vers_summe)

# split df elementar by schadenjahr
listDf_es <- df_es %>% split(.$schad_jahr)

# export pro schadenjahr ein feuerschaden csv
lapply(1:length(listDf_es),  function (x) write_excel_csv2(listDf_es[[x]], file = paste('tbl_elementarschaden_gvz_', names (listDf_es[x]),'.csv', sep="")))
```

